Config:
  hfst:
    Gen: ../..//generator-dict-gt-norm.hfstol
    Morph: ../../analyser-dict-gt-norm.hfstol
  xerox:
    Gen: ../../generator-dict-gt-norm.xfst
    Morph: ../../analyser-dict-gt-norm.xfst
    App: lookup

# ok

Tests:

  
  Noun - algâ:
    algâ+N+Sg+Nom: algâ
    algâ+N+Sg+Gen: aalgâ
    algâ+N+Sg+Acc: aalgâ
    algâ+N+Sg+Ill: aalgân
    algâ+N+Sg+Loc: aalgâst
    algâ+N+Sg+Com: algáin
    algâ+N+Sg+Abe: algâttáá
    algâ+N+Ess: algân
    algâ+N+Par: algâd
    algâ+N+Pl+Nom: aalgah
    algâ+N+Pl+Gen: [aalgâi, algâi]
    algâ+N+Pl+Acc: aalgâid
    algâ+N+Pl+Ill: algáid
    algâ+N+Pl+Loc: aalgâin
    algâ+N+Pl+Com: [algâiguin, algâigijn]
    algâ+N+Pl+Abe: algâittáá


  Noun - robdâ:
    robdâ+N+Sg+Nom: robdâ
    robdâ+N+Sg+Gen: roobdâ
    robdâ+N+Sg+Acc: roobdâ
    robdâ+N+Sg+Ill: roobdân
    robdâ+N+Sg+Loc: roobdâst
    robdâ+N+Sg+Com: robdáin
    robdâ+N+Sg+Abe: robdâttáá
    robdâ+N+Ess: robdân
    robdâ+N+Par: robdâd
    robdâ+N+Pl+Nom: roobdah
    robdâ+N+Pl+Gen: [roobdâi, robdâi]
    robdâ+N+Pl+Acc: roobdâid
    robdâ+N+Pl+Ill: robdáid
    robdâ+N+Pl+Loc: roobdâin
    robdâ+N+Pl+Com: [robdâiguin, robdâigijn]
    robdâ+N+Pl+Abe: robdâittáá
  
  Noun - árppu: # ok 
    árppu+N+Sg+Nom:  árppu
    árppu+N+Sg+Gen:  áárpu
    árppu+N+Sg+Acc:  áárpu
    árppu+N+Sg+Ill:  áárpun
    árppu+N+Sg+Loc:  áárpust
    árppu+N+Sg+Com:  árppoin
    árppu+N+Sg+Abe:  árputtáá
    árppu+N+Ess:  árppun
    árppu+N+Par:  árppud
    árppu+N+Pl+Nom:  áárpuh
    árppu+N+Pl+Gen: [áárpui, árpui]
    árppu+N+Pl+Acc:  áárpuid
    árppu+N+Pl+Ill:  árppoid
    árppu+N+Pl+Loc:  áárpuin
    árppu+N+Pl+Com:  [árpuiguin, árpuigijn]
    árppu+N+Pl+Abe:  árpuittáá

  Noun - rávsku: # ok 
    rávsku+N+Sg+Nom:  rávsku
    rávsku+N+Sg+Gen:  ráávsku
    rávsku+N+Sg+Acc:  ráávsku
    rávsku+N+Sg+Ill:  ráávskun
    rávsku+N+Sg+Loc:  ráávskust
    rávsku+N+Sg+Com:  rávskoin
    rávsku+N+Sg+Abe:  rávskuttáá
    rávsku+N+Ess:  rávskun
    rávsku+N+Par:  rávskud
    rávsku+N+Pl+Nom:  ráávskuh
    rávsku+N+Pl+Gen: [ráávskui, rávskui]
    rávsku+N+Pl+Acc:  ráávskuid
    rávsku+N+Pl+Ill:  rávskoid
    rávsku+N+Pl+Loc:  ráávskuin
    rávsku+N+Pl+Com:  [rávskuiguin, rávskuigijn]
    rávsku+N+Pl+Abe:  rávskuittáá

  Noun - hersku:
    hersku+v1+N+Sg+Nom:  hersku
    hersku+v1+N+Sg+Gen:  heersku
    hersku+v1+N+Sg+Acc:  heersku
    hersku+v1+N+Sg+Ill:  heerskun
    hersku+v1+N+Sg+Loc:  heerskust
    hersku+v1+N+Sg+Com:  herskoin
    hersku+v1+N+Sg+Abe:  herskuttáá
    hersku+v1+N+Ess:  herskun
    hersku+v1+N+Par:  herskud
    hersku+v1+N+Pl+Nom:  heerskuh
    hersku+v1+N+Pl+Gen: [heerskui, herskui]
    hersku+v1+N+Pl+Acc:  heerskuid
    hersku+v1+N+Pl+Ill:  herskoid
    hersku+v1+N+Pl+Loc:  heerskuin
    hersku+v1+N+Pl+Com:  [herskuiguin, herskuigijn]
    hersku+v1+N+Pl+Abe:  herskuittáá

  Noun - čáittu: # ok 
    čáittu+N+Sg+Nom:  čáittu
    čáittu+N+Sg+Gen:  čááitu
    čáittu+N+Sg+Acc:  čááitu
    čáittu+N+Sg+Ill:  čááitun
    čáittu+N+Sg+Loc:  čááitust
    čáittu+N+Sg+Com:  čáittoin
    čáittu+N+Sg+Abe:  čáituttáá
    čáittu+N+Ess:  čáittun
    čáittu+N+Par:  čáittud
    čáittu+N+Pl+Nom:  čááituh
    čáittu+N+Pl+Gen: [čááitui, čáitui]
    čáittu+N+Pl+Acc:  čááituid
    čáittu+N+Pl+Ill:  čáittoid
    čáittu+N+Pl+Loc:  čááituin
    čáittu+N+Pl+Com:  [čáituiguin, čáituigijn]
    čáittu+N+Pl+Abe:  čáituittáá

  Noun - valssâ:
    valssâ+N+Sg+Nom: valssâ
    valssâ+N+Sg+Gen: vaalsâ
    valssâ+N+Sg+Acc: vaalsâ
    valssâ+N+Sg+Ill: vaalsân
    valssâ+N+Sg+Loc: vaalsâst
    valssâ+N+Sg+Com: valssáin
    valssâ+N+Sg+Abe: valsâttáá
    valssâ+N+Ess: valssân
    valssâ+N+Par: valssâd
    valssâ+N+Pl+Nom: vaalsah
    valssâ+N+Pl+Gen: [vaalsâi, valsâi]
    valssâ+N+Pl+Acc: vaalsâid
    valssâ+N+Pl+Ill: valssáid
    valssâ+N+Pl+Loc: vaalsâin
    valssâ+N+Pl+Com: [valsâiguin, valsâigijn]
    valssâ+N+Pl+Abe: valsâittáá

  Noun - kurkkâ:
    kurkkâ+N+Sg+Nom: kurkkâ
    kurkkâ+N+Sg+Gen: kuurkâ
    kurkkâ+N+Sg+Acc: kuurkâ
    kurkkâ+N+Sg+Ill: kuurkân
    kurkkâ+N+Sg+Loc: kuurkâst
    kurkkâ+N+Sg+Com: kurkkáin
    kurkkâ+N+Sg+Abe: kurkâttáá
    kurkkâ+N+Ess: kurkkân
    kurkkâ+N+Par: kurkkâd
    kurkkâ+N+Pl+Nom: kuurkah
    kurkkâ+N+Pl+Gen: [kuurkâi, kurkâi]
    kurkkâ+N+Pl+Acc: kuurkâid
    kurkkâ+N+Pl+Ill: kurkkáid
    kurkkâ+N+Pl+Loc: kuurkâin
    kurkkâ+N+Pl+Com: [kurkâiguin, kurkâigijn]
    kurkkâ+N+Pl+Abe: kurkâittáá
  
  Noun - mirkkâ:
    mirkkâ+N+Sg+Nom: mirkkâ
    mirkkâ+N+Sg+Gen: miirhâ
    mirkkâ+N+Sg+Acc: miirhâ
    mirkkâ+N+Sg+Ill: miirkân
    mirkkâ+N+Sg+Loc: miirhâst
    mirkkâ+N+Sg+Com: mirháin
    mirkkâ+N+Sg+Abe: mirhâttáá
    mirkkâ+N+Ess: mirkkân
    mirkkâ+N+Par: mirkkâd
    mirkkâ+N+Pl+Nom: miirhah
    mirkkâ+N+Pl+Gen: [miirhâi, mirhâi]
    mirkkâ+N+Pl+Acc: miirhâid
    mirkkâ+N+Pl+Ill: mirháid
    mirkkâ+N+Pl+Loc: miirhâin
    mirkkâ+N+Pl+Com: [mirhâiguin, mirhâigijn]
    mirkkâ+N+Pl+Abe: mirhâittáá

  Noun - merkkâ:
    merkkâ+N+Sg+Nom: merkkâ
    merkkâ+N+Sg+Gen: meerhâ
    merkkâ+N+Sg+Acc: meerhâ
    merkkâ+N+Sg+Ill: meerkân
    merkkâ+N+Sg+Loc: meerhâst
    merkkâ+N+Sg+Com: merháin
    merkkâ+N+Sg+Abe: merhâttáá
    merkkâ+N+Ess: merkkân
    merkkâ+N+Par: merkkâd
    merkkâ+N+Pl+Nom: meerhah
    merkkâ+N+Pl+Gen: [meerhâi, merhâi]
    merkkâ+N+Pl+Acc: meerhâid
    merkkâ+N+Pl+Ill: merháid
    merkkâ+N+Pl+Loc: meerhâin
    merkkâ+N+Pl+Com: [merhâiguin, merhâigijn]
    merkkâ+N+Pl+Abe: merhâittáá


  Noun - lavkkâ:
    lavkkâ+N+Sg+Nom: lavkkâ
    lavkkâ+N+Sg+Gen: laavhâ
    lavkkâ+N+Sg+Acc: laavhâ
    lavkkâ+N+Sg+Ill: laavkân
    lavkkâ+N+Sg+Loc: laavhâst
    lavkkâ+N+Sg+Com: lavháin
    lavkkâ+N+Sg+Abe: lavhâttáá
    lavkkâ+N+Ess: lavkkân
    lavkkâ+N+Par: lavkkâd
    lavkkâ+N+Pl+Nom: laavhah
    lavkkâ+N+Pl+Gen: [laavhâi, lavhâi]
    lavkkâ+N+Pl+Acc: laavhâid
    lavkkâ+N+Pl+Ill: lavháid
    lavkkâ+N+Pl+Loc: laavhâin
    lavkkâ+N+Pl+Com: [lavhâiguin, lavhâigijn]
    lavkkâ+N+Pl+Abe: lavhâittáá

  Noun - korkkâ:
    korkkâ+N+Sg+Nom: korkkâ
    korkkâ+N+Sg+Gen: koorhâ
    korkkâ+N+Sg+Acc: koorhâ
    korkkâ+N+Sg+Ill: koorkân
    korkkâ+N+Sg+Loc: koorhâst
    korkkâ+N+Sg+Com: korháin
    korkkâ+N+Sg+Abe: korhâttáá
    korkkâ+N+Ess: korkkân
    korkkâ+N+Par: korkkâd
    korkkâ+N+Pl+Nom: koorhah
    korkkâ+N+Pl+Gen: [koorhâi, korhâi]
    korkkâ+N+Pl+Acc: koorhâid
    korkkâ+N+Pl+Ill: korháid
    korkkâ+N+Pl+Loc: koorhâin
    korkkâ+N+Pl+Com: [korhâiguin, korhâigijn]
    korkkâ+N+Pl+Abe: korhâittáá

  Noun - tulkkâ:
    tulkkâ+N+Sg+Nom: tulkkâ
    tulkkâ+N+Sg+Gen: tuulhâ
    tulkkâ+N+Sg+Acc: tuulhâ
    tulkkâ+N+Sg+Ill: tuulkân
    tulkkâ+N+Sg+Loc: tuulhâst
    tulkkâ+N+Sg+Com: tulháin
    tulkkâ+N+Sg+Abe: tulhâttáá
    tulkkâ+N+Ess: tulkkân
    tulkkâ+N+Par: tulkkâd
    tulkkâ+N+Pl+Nom: tuulhah
    tulkkâ+N+Pl+Gen: [tuulhâi, tulhâi]
    tulkkâ+N+Pl+Acc: tuulhâid
    tulkkâ+N+Pl+Ill: tulháid
    tulkkâ+N+Pl+Loc: tuulhâin
    tulkkâ+N+Pl+Com: [tulhâiguin, tulhâigijn]
    tulkkâ+N+Pl+Abe: tulhâittáá

  Noun - jotkâ:
    jotkâ+N+Sg+Nom: jotkâ
    jotkâ+N+Sg+Gen: joođhâ
    jotkâ+N+Sg+Acc: joođhâ
    jotkâ+N+Sg+Ill: jootkân
    jotkâ+N+Sg+Loc: joođhâst
    jotkâ+N+Sg+Com: jođháin
    jotkâ+N+Sg+Abe: jođhâttáá
    jotkâ+N+Ess: jotkân
    jotkâ+N+Par: jotkâd
    jotkâ+N+Pl+Nom: joođhah
    jotkâ+N+Pl+Gen: [joođhâi, jođhâi]
    jotkâ+N+Pl+Acc: joođhâid
    jotkâ+N+Pl+Ill: jođháid
    jotkâ+N+Pl+Loc: joođhâin
    jotkâ+N+Pl+Com: [jođhâiguin, jođhâigijn]
    jotkâ+N+Pl+Abe: jođhâittáá

  Noun - láigu: # ok LAIGU
    láigu+N+Sg+Nom:  láigu
    láigu+N+Sg+Gen:  lááigu
    láigu+N+Sg+Acc:  lááigu
    láigu+N+Sg+Ill:  lááigun
    láigu+N+Sg+Loc:  lááigust
    láigu+N+Sg+Com:  láigoin
    láigu+N+Sg+Abe:  láiguttáá
    láigu+N+Ess:  láigun
    láigu+N+Par:  láigud
    láigu+N+Pl+Nom:  lááiguh
    láigu+N+Pl+Gen: [lááigui, láigui]
    láigu+N+Pl+Acc:  lááiguid
    láigu+N+Pl+Ill:  láigoid
    láigu+N+Pl+Loc:  lááiguin
    láigu+N+Pl+Com:  [láiguiguin, láiguigijn]
    láigu+N+Pl+Abe:  láiguittáá

  Noun - sáigu: # ok LAIGU
    sáigu+N+Sg+Nom:  sáigu
    sáigu+N+Sg+Gen:  sááigu
    sáigu+N+Sg+Acc:  sááigu
    sáigu+N+Sg+Ill:  sááigun
    sáigu+N+Sg+Loc:  sááigust
    sáigu+N+Sg+Com:  sáigoin
    sáigu+N+Sg+Abe:  sáiguttáá
    sáigu+N+Ess:  sáigun
    sáigu+N+Par:  sáigud
    sáigu+N+Pl+Nom:  sááiguh
    sáigu+N+Pl+Gen: [sááigui, sáigui]
    sáigu+N+Pl+Acc:  sááiguid
    sáigu+N+Pl+Ill:  sáigoid
    sáigu+N+Pl+Loc:  sááiguin
    sáigu+N+Pl+Com:  [sáiguiguin, sáiguigijn]
    sáigu+N+Pl+Abe:  sáiguittáá

  Noun - áimu: # ok LAIGU
    áimu+N+Sg+Nom:  áimu
    áimu+N+Sg+Gen:  ááimu
    áimu+N+Sg+Acc:  ááimu
    áimu+N+Sg+Ill:  ááimun
    áimu+N+Sg+Loc:  ááimust
    áimu+N+Sg+Com:  áimoin
    áimu+N+Sg+Abe:  áimuttáá
    áimu+N+Ess:  áimun
    áimu+N+Par:  áimud
    áimu+N+Pl+Nom:  ááimuh
    áimu+N+Pl+Gen: [ááimui, áimui]
    áimu+N+Pl+Acc:  ááimuid
    áimu+N+Pl+Ill:  áimoid
    áimu+N+Pl+Loc:  ááimuin
    áimu+N+Pl+Com:  [áimuiguin, áimuigijn]
    áimu+N+Pl+Abe:  áimuittáá


  Noun - váimu: # ok LAIGU
    váimu+N+Sg+Nom:  váimu
    váimu+N+Sg+Gen:  vááimu
    váimu+N+Sg+Acc:  vááimu
    váimu+N+Sg+Ill:  vááimun
    váimu+N+Sg+Loc:  vááimust
    váimu+N+Sg+Com:  váimoin
    váimu+N+Sg+Abe:  váimuttáá
    váimu+N+Ess:  váimun
    váimu+N+Par:  váimud
    váimu+N+Pl+Nom:  vááimuh
    váimu+N+Pl+Gen: [vááimui, váimui]
    váimu+N+Pl+Acc:  vááimuid
    váimu+N+Pl+Ill:  váimoid
    váimu+N+Pl+Loc:  vááimuin
    váimu+N+Pl+Com:  [váimuiguin, váimuigijn]
    váimu+N+Pl+Abe:  váimuittáá

  Noun - áiru: # ok LAIGU
    áiru+N+Sg+Nom:  áiru
    áiru+N+Sg+Gen:  ááiru
    áiru+N+Sg+Acc:  ááiru
    áiru+N+Sg+Ill:  ááirun
    áiru+N+Sg+Loc:  ááirust
    áiru+N+Sg+Com:  áiroin
    áiru+N+Sg+Abe:  áiruttáá
    áiru+N+Ess:  áirun
    áiru+N+Par:  áirud
    áiru+N+Pl+Nom:  ááiruh
    áiru+N+Pl+Gen: [ááirui, áirui]
    áiru+N+Pl+Acc:  ááiruid
    áiru+N+Pl+Ill:  áiroid
    áiru+N+Pl+Loc:  ááiruin
    áiru+N+Pl+Com:  [áiruiguin, áiruigijn]
    áiru+N+Pl+Abe:  áiruittáá

  Noun - káivu: # OK LAIGU
    káivu+N+Sg+Nom:  káivu
    káivu+N+Sg+Gen:  kááivu
    káivu+N+Sg+Acc:  kááivu
    káivu+N+Sg+Ill:  kááivun
    káivu+N+Sg+Loc:  kááivust
    káivu+N+Sg+Com:  káivoin
    káivu+N+Sg+Abe:  káivuttáá
    káivu+N+Ess:  káivun
    káivu+N+Par:  káivud
    káivu+N+Pl+Nom:  kááivuh
    káivu+N+Pl+Gen: [kááivui, káivui]
    káivu+N+Pl+Acc:  kááivuid
    káivu+N+Pl+Ill:  káivoid
    káivu+N+Pl+Loc:  kááivuin
    káivu+N+Pl+Com:  [káivuiguin, káivuigijn]
    káivu+N+Pl+Abe:  káivuittáá

  Noun - tárbu: #ok LAIGU
    tárbu+N+Sg+Nom:  tárbu
    tárbu+N+Sg+Gen:  táárbu
    tárbu+N+Sg+Acc:  táárbu
    tárbu+N+Sg+Ill:  táárbun
    tárbu+N+Sg+Loc:  táárbust
    tárbu+N+Sg+Com:  tárboin
    tárbu+N+Sg+Abe:  tárbuttáá
    tárbu+N+Ess:  tárbun
    tárbu+N+Par:  tárbud
    tárbu+N+Pl+Nom:  táárbuh
    tárbu+N+Pl+Gen: [táárbui, tárbui]
    tárbu+N+Pl+Acc:  táárbuid
    tárbu+N+Pl+Ill:  tárboid
    tárbu+N+Pl+Loc:  táárbuin
    tárbu+N+Pl+Com:  [tárbuiguin, tárbuigijn]
    tárbu+N+Pl+Abe:  tárbuittáá

  Noun - áldu: # ok LAIGU
    áldu+N+Sg+Nom:  áldu
    áldu+N+Sg+Gen:  ááldu
    áldu+N+Sg+Acc:  ááldu
    áldu+N+Sg+Ill:  ááldun
    áldu+N+Sg+Loc:  ááldust
    áldu+N+Sg+Com:  áldoin
    áldu+N+Sg+Abe:  álduttáá
    áldu+N+Ess:  áldun
    áldu+N+Par:  áldud
    áldu+N+Pl+Nom:  áálduh
    áldu+N+Pl+Gen: [ááldui, áldui]
    áldu+N+Pl+Acc:  áálduid
    áldu+N+Pl+Ill:  áldoid
    áldu+N+Pl+Loc:  áálduin
    áldu+N+Pl+Com:  [álduiguin, álduigijn]
    áldu+N+Pl+Abe:  álduittáá

  Noun - rávdu: # ok LAIGU
    rávdu+N+Sg+Nom:  rávdu
    rávdu+N+Sg+Gen:  ráávdu
    rávdu+N+Sg+Acc:  ráávdu
    rávdu+N+Sg+Ill:  ráávdun
    rávdu+N+Sg+Loc:  ráávdust
    rávdu+N+Sg+Com:  rávdoin
    rávdu+N+Sg+Abe:  rávduttáá
    rávdu+N+Ess:  rávdun
    rávdu+N+Par:  rávdud
    rávdu+N+Pl+Nom:  ráávduh
    rávdu+N+Pl+Gen: [ráávdui, rávdui]
    rávdu+N+Pl+Acc:  ráávduid
    rávdu+N+Pl+Ill:  rávdoid
    rávdu+N+Pl+Loc:  ráávduin
    rávdu+N+Pl+Com:  [rávduiguin, rávduigijn]
    rávdu+N+Pl+Abe:  rávduittáá

  Noun - kálgu: # ok LAIGU
    kálgu+N+Sg+Nom:  kálgu
    kálgu+N+Sg+Gen:  káálgu
    kálgu+N+Sg+Acc:  káálgu
    kálgu+N+Sg+Ill:  káálgun
    kálgu+N+Sg+Loc:  káálgust
    kálgu+N+Sg+Com:  kálgoin
    kálgu+N+Sg+Abe:  kálguttáá
    kálgu+N+Ess:  kálgun
    kálgu+N+Par:  kálgud
    kálgu+N+Pl+Nom:  káálguh
    kálgu+N+Pl+Gen: [káálgui, kálgui]
    kálgu+N+Pl+Acc:  káálguid
    kálgu+N+Pl+Ill:  kálgoid
    kálgu+N+Pl+Loc:  káálguin
    kálgu+N+Pl+Com:  [kálguiguin, kálguigijn]
    kálgu+N+Pl+Abe:  kálguittáá

  Noun - kárgu: # ok LAIGU
    kárgu+N+Sg+Nom:  kárgu
    kárgu+N+Sg+Gen:  káárgu
    kárgu+N+Sg+Acc:  káárgu
    kárgu+N+Sg+Ill:  káárgun
    kárgu+N+Sg+Loc:  káárgust
    kárgu+N+Sg+Com:  kárgoin
    kárgu+N+Sg+Abe:  kárguttáá
    kárgu+N+Ess:  kárgun
    kárgu+N+Par:  kárgud
    kárgu+N+Pl+Nom:  káárguh
    kárgu+N+Pl+Gen: [káárgui, kárgui]
    kárgu+N+Pl+Acc:  káárguid
    kárgu+N+Pl+Ill:  kárgoid
    kárgu+N+Pl+Loc:  káárguin
    kárgu+N+Pl+Com:  [kárguiguin, kárguigijn]
    kárgu+N+Pl+Abe:  kárguittáá


  Noun - ármu: # ok LAIGU
    ármu+N+Sg+Nom:  ármu
    ármu+N+Sg+Gen:  áármu
    ármu+N+Sg+Acc:  áármu
    ármu+N+Sg+Ill:  áármun
    ármu+N+Sg+Loc:  áármust
    ármu+N+Sg+Com:  ármoin
    ármu+N+Sg+Abe:  ármuttáá
    ármu+N+Ess:  ármun
    ármu+N+Par:  ármud
    ármu+N+Pl+Nom:  áármuh
    ármu+N+Pl+Gen: [áármui, ármui]
    ármu+N+Pl+Acc:  áármuid
    ármu+N+Pl+Ill:  ármoid
    ármu+N+Pl+Loc:  áármuin
    ármu+N+Pl+Com:  [ármuiguin, ármuigijn]
    ármu+N+Pl+Abe:  ármuittáá


  Noun - vávnu: # ok LAIGU
    vávnu+N+Sg+Nom:  vávnu
    vávnu+N+Sg+Gen:  váávnu
    vávnu+N+Sg+Acc:  váávnu
    vávnu+N+Sg+Ill:  váávnun
    vávnu+N+Sg+Loc:  váávnust
    vávnu+N+Sg+Com:  vávnoin
    vávnu+N+Sg+Abe:  vávnuttáá
    vávnu+N+Ess:  vávnun
    vávnu+N+Par:  vávnud
    vávnu+N+Pl+Nom:  váávnuh
    vávnu+N+Pl+Gen: [váávnui, vávnui]
    vávnu+N+Pl+Acc:  váávnuid
    vávnu+N+Pl+Ill:  vávnoid
    vávnu+N+Pl+Loc:  váávnuin
    vávnu+N+Pl+Com:  [vávnuiguin, vávnuigijn]
    vávnu+N+Pl+Abe:  vávnuittáá

  Noun - áptu: # ok LAIGU
    áptu+N+Sg+Nom:  áptu
    áptu+N+Sg+Gen:  ááptu
    áptu+N+Sg+Acc:  ááptu
    áptu+N+Sg+Ill:  ááptun
    áptu+N+Sg+Loc:  ááptust
    áptu+N+Sg+Com:  áptoin
    áptu+N+Sg+Abe:  áptuttáá
    áptu+N+Ess:  áptun
    áptu+N+Par:  áptud
    áptu+N+Pl+Nom:  ááptuh
    áptu+N+Pl+Gen: [ááptui, áptui]
    áptu+N+Pl+Acc:  ááptuid
    áptu+N+Pl+Ill:  áptoid
    áptu+N+Pl+Loc:  ááptuin
    áptu+N+Pl+Com:  [áptuiguin, áptuigijn]
    áptu+N+Pl+Abe:  áptuittáá

  Noun - vástu: # ok LAIGU
    vástu+N+Sg+Nom:  vástu
    vástu+N+Sg+Gen:  váástu
    vástu+N+Sg+Acc:  váástu
    vástu+N+Sg+Ill:  váástun
    vástu+N+Sg+Loc:  váástust
    vástu+N+Sg+Com:  vástoin
    vástu+N+Sg+Abe:  vástuttáá
    vástu+N+Ess:  vástun
    vástu+N+Par:  vástud
    vástu+N+Pl+Nom:  váástuh
    vástu+N+Pl+Gen: [váástui, vástui]
    vástu+N+Pl+Acc:  váástuid
    vástu+N+Pl+Ill:  vástoid
    vástu+N+Pl+Loc:  váástuin
    vástu+N+Pl+Com:  [vástuiguin, vástuigijn]
    vástu+N+Pl+Abe:  vástuittáá


  Noun - kálvu: # ok LAIGU
    kálvu+N+Sg+Nom:  kálvu
    kálvu+N+Sg+Gen:  káálvu
    kálvu+N+Sg+Acc:  káálvu
    kálvu+N+Sg+Ill:  káálvun
    kálvu+N+Sg+Loc:  káálvust
    kálvu+N+Sg+Com:  kálvoin
    kálvu+N+Sg+Abe:  kálvuttáá
    kálvu+N+Ess:  kálvun
    kálvu+N+Par:  kálvud
    kálvu+N+Pl+Nom:  káálvuh
    kálvu+N+Pl+Gen: [káálvui, kálvui]
    kálvu+N+Pl+Acc:  káálvuid
    kálvu+N+Pl+Ill:  kálvoid
    kálvu+N+Pl+Loc:  káálvuin
    kálvu+N+Pl+Com:  [kálvuiguin, kálvuigijn]
    kálvu+N+Pl+Abe:  kálvuittáá

  Noun - árvu: # ok LAIGU
    árvu+N+Sg+Nom:  árvu
    árvu+N+Sg+Gen:  áárvu
    árvu+N+Sg+Acc:  áárvu
    árvu+N+Sg+Ill:  áárvun
    árvu+N+Sg+Loc:  áárvust
    árvu+N+Sg+Com:  árvoin
    árvu+N+Sg+Abe:  árvuttáá
    árvu+N+Ess:  árvun
    árvu+N+Par:  árvud
    árvu+N+Pl+Nom:  áárvuh
    árvu+N+Pl+Gen: [áárvui, árvui]
    árvu+N+Pl+Acc:  áárvuid
    árvu+N+Pl+Ill:  árvoid
    árvu+N+Pl+Loc:  áárvuin
    árvu+N+Pl+Com:  [árvuiguin, árvuigijn]
    árvu+N+Pl+Abe:  árvuittáá

  Noun - várvu: # ok LAIGU
    várvu+N+Sg+Nom:  várvu
    várvu+N+Sg+Gen:  váárvu
    várvu+N+Sg+Acc:  váárvu
    várvu+N+Sg+Ill:  váárvun
    várvu+N+Sg+Loc:  váárvust
    várvu+N+Sg+Com:  várvoin
    várvu+N+Sg+Abe:  várvuttáá
    várvu+N+Ess:  várvun
    várvu+N+Par:  várvud
    várvu+N+Pl+Nom:  váárvuh
    várvu+N+Pl+Gen: [váárvui, várvui]
    várvu+N+Pl+Acc:  váárvuid
    várvu+N+Pl+Ill:  várvoid
    várvu+N+Pl+Loc:  váárvuin
    várvu+N+Pl+Com:  [várvuiguin, várvuigijn]
    várvu+N+Pl+Abe:  várvuittáá

  Noun - ákšu: # ok LAIGU
    ákšu+N+Sg+Nom:  ákšu
    ákšu+N+Sg+Gen:  áákšu
    ákšu+N+Sg+Acc:  áákšu
    ákšu+N+Sg+Ill:  áákšun
    ákšu+N+Sg+Loc:  áákšust
    ákšu+N+Sg+Com:  ákšoin
    ákšu+N+Sg+Abe:  ákšuttáá
    ákšu+N+Ess:  ákšun
    ákšu+N+Par:  ákšud
    ákšu+N+Pl+Nom:  áákšuh
    ákšu+N+Pl+Gen: [áákšui, ákšui]
    ákšu+N+Pl+Acc:  áákšuid
    ákšu+N+Pl+Ill:  ákšoid
    ákšu+N+Pl+Loc:  áákšuin
    ákšu+N+Pl+Com:  [ákšuiguin, ákšuigijn]
    ákšu+N+Pl+Abe:  ákšuittáá

  Noun - skálžu: # ok LAIGU
    skálžu+N+Sg+Nom:  skálžu
    skálžu+N+Sg+Gen:  skáálžu
    skálžu+N+Sg+Acc:  skáálžu
    skálžu+N+Sg+Ill:  skáálžun
    skálžu+N+Sg+Loc:  skáálžust
    skálžu+N+Sg+Com:  skálžoin
    skálžu+N+Sg+Abe:  skálžuttáá
    skálžu+N+Ess:  skálžun
    skálžu+N+Par:  skálžud
    skálžu+N+Pl+Nom:  skáálžuh
    skálžu+N+Pl+Gen: [skáálžui, skálžui]
    skálžu+N+Pl+Acc:  skáálžuid
    skálžu+N+Pl+Ill:  skálžoid
    skálžu+N+Pl+Loc:  skáálžuin
    skálžu+N+Pl+Com:  [skálžuiguin, skálžuigijn]
    skálžu+N+Pl+Abe:  skálžuittáá

  Noun - ráiđu: # ok LAIGU
    ráiđu+N+Sg+Nom:  ráiđu
    ráiđu+N+Sg+Gen:  rááiđu
    ráiđu+N+Sg+Acc:  rááiđu
    ráiđu+N+Sg+Ill:  rááiđun
    ráiđu+N+Sg+Loc:  rááiđust
    ráiđu+N+Sg+Com:  ráiđoin
    ráiđu+N+Sg+Abe:  ráiđuttáá
    ráiđu+N+Ess:  ráiđun
    ráiđu+N+Par:  ráiđud
    ráiđu+N+Pl+Nom:  rááiđuh
    ráiđu+N+Pl+Gen: [rááiđui, ráiđui]
    ráiđu+N+Pl+Acc:  rááiđuid
    ráiđu+N+Pl+Ill:  ráiđoid
    ráiđu+N+Pl+Loc:  rááiđuin
    ráiđu+N+Pl+Com:  [ráiđuiguin, ráiđuigijn]
    ráiđu+N+Pl+Abe:  ráiđuittáá

  Noun - ávju: # ok LAIGU
    ávju+N+Sg+Nom:  ávju
    ávju+N+Sg+Gen:  áávju
    ávju+N+Sg+Acc:  áávju
    ávju+N+Sg+Ill:  áávjun
    ávju+N+Sg+Loc:  áávjust
    ávju+N+Sg+Com:  ávjoin
    ávju+N+Sg+Abe:  ávjuttáá
    ávju+N+Ess:  ávjun
    ávju+N+Par:  ávjud
    ávju+N+Pl+Nom:  áávjuh
    ávju+N+Pl+Gen: [áávjui, ávjui]
    ávju+N+Pl+Acc:  áávjuid
    ávju+N+Pl+Ill:  ávjoid
    ávju+N+Pl+Loc:  áávjuin
    ávju+N+Pl+Com:  [ávjuiguin, ávjuigijn]
    ávju+N+Pl+Abe:  ávjuittáá

  Noun - sátku: # ok LAIGU
    sátku+N+Sg+Nom:  sátku
    sátku+N+Sg+Gen:  sááđhu
    sátku+N+Sg+Acc:  sááđhu
    sátku+N+Sg+Ill:  sáátkun
    sátku+N+Sg+Loc:  sááđhust
    sátku+N+Sg+Com:  sáđhoin
    sátku+N+Sg+Abe:  sáđhuttáá
    sátku+N+Ess:  sátkun
    sátku+N+Par:  sátkud
    sátku+N+Pl+Nom:  sááđhuh
    sátku+N+Pl+Gen: [sááđhui, sáđhui]
    sátku+N+Pl+Acc:  sááđhuid
    sátku+N+Pl+Ill:  sáđhoid
    sátku+N+Pl+Loc:  sááđhuin
    sátku+N+Pl+Com:  [sáđhuiguin, sáđhuigijn]
    sátku+N+Pl+Abe:  sáđhuittáá

  Noun - rášku: # ok LAIGU
    rášku+N+Sg+Nom:  rášku
    rášku+N+Sg+Gen:  ráášku
    rášku+N+Sg+Acc:  ráášku
    rášku+N+Sg+Ill:  rááškun
    rášku+N+Sg+Loc:  rááškust
    rášku+N+Sg+Com:  ráškoin
    rášku+N+Sg+Abe:  ráškuttáá
    rášku+N+Ess:  ráškun
    rášku+N+Par:  ráškud
    rášku+N+Pl+Nom:  rááškuh
    rášku+N+Pl+Gen: [rááškui, ráškui]
    rášku+N+Pl+Acc:  rááškuid
    rášku+N+Pl+Ill:  ráškoid
    rášku+N+Pl+Loc:  rááškuin
    rášku+N+Pl+Com:  [ráškuiguin, ráškuigijn]
    rášku+N+Pl+Abe:  ráškuittáá

  Noun - nieidâ:
    nieidâ+N+Sg+Nom: nieidâ
    nieidâ+N+Sg+Gen: nieidâ
    nieidâ+N+Sg+Acc: nieidâ
    nieidâ+N+Sg+Ill: nieidân
    nieidâ+N+Sg+Loc: nieidâst
    nieidâ+N+Sg+Com: nieidáin
    nieidâ+N+Sg+Abe: nieidâttáá
    nieidâ+N+Ess: nieidân
    nieidâ+N+Par: nieidâd
    nieidâ+N+Pl+Nom: nieidah
    nieidâ+N+Pl+Gen: nieidâi
    nieidâ+N+Pl+Acc: nieidâid
    nieidâ+N+Pl+Ill: nieidáid
    nieidâ+N+Pl+Loc: nieidâin
    nieidâ+N+Pl+Com: [nieidâiguin, nieidâigijn]
    nieidâ+N+Pl+Abe: nieidâittáá

  Noun - ruoidâ:
    ruoidâ+N+Sg+Nom: ruoidâ
    ruoidâ+N+Sg+Gen: ruoidâ
    ruoidâ+N+Sg+Acc: ruoidâ
    ruoidâ+N+Sg+Ill: ruoidân
    ruoidâ+N+Sg+Loc: ruoidâst
    ruoidâ+N+Sg+Com: ruoidáin
    ruoidâ+N+Sg+Abe: ruoidâttáá
    ruoidâ+N+Ess: ruoidân
    ruoidâ+N+Par: ruoidâd
    ruoidâ+N+Pl+Nom: ruoidah
    ruoidâ+N+Pl+Gen: ruoidâi
    ruoidâ+N+Pl+Acc: ruoidâid
    ruoidâ+N+Pl+Ill: ruoidáid
    ruoidâ+N+Pl+Loc: ruoidâin
    ruoidâ+N+Pl+Com: [ruoidâiguin, ruoidâigijn]
    ruoidâ+N+Pl+Abe: ruoidâittáá

  Noun - mielgâ:
    mielgâ+N+Sg+Nom: mielgâ
    mielgâ+N+Sg+Gen: mielgâ
    mielgâ+N+Sg+Acc: mielgâ
    mielgâ+N+Sg+Ill: mielgân
    mielgâ+N+Sg+Loc: mielgâst
    mielgâ+N+Sg+Com: mielgáin
    mielgâ+N+Sg+Abe: mielgâttáá
    mielgâ+N+Ess: mielgân
    mielgâ+N+Par: mielgâd
    mielgâ+N+Pl+Nom: mielgah
    mielgâ+N+Pl+Gen: mielgâi
    mielgâ+N+Pl+Acc: mielgâid
    mielgâ+N+Pl+Ill: mielgáid
    mielgâ+N+Pl+Loc: mielgâin
    mielgâ+N+Pl+Com: [mielgâiguin, mielgâigijn]
    mielgâ+N+Pl+Abe: mielgâittáá

  Noun - kuorgâ:
    kuorgâ+N+Sg+Nom: kuorgâ
    kuorgâ+N+Sg+Gen: kuorgâ
    kuorgâ+N+Sg+Acc: kuorgâ
    kuorgâ+N+Sg+Ill: kuorgân
    kuorgâ+N+Sg+Loc: kuorgâst
    kuorgâ+N+Sg+Com: kuorgáin
    kuorgâ+N+Sg+Abe: kuorgâttáá
    kuorgâ+N+Ess: kuorgân
    kuorgâ+N+Par: kuorgâd
    kuorgâ+N+Pl+Nom: kuorgah
    kuorgâ+N+Pl+Gen: kuorgâi
    kuorgâ+N+Pl+Acc: kuorgâid
    kuorgâ+N+Pl+Ill: kuorgáid
    kuorgâ+N+Pl+Loc: kuorgâin
    kuorgâ+N+Pl+Com: [kuorgâiguin, kuorgâigijn]
    kuorgâ+N+Pl+Abe: kuorgâittáá

  Noun - vuovdâ:
    vuovdâ+N+Sg+Nom: vuovdâ
    vuovdâ+N+Sg+Gen: vuovdâ
    vuovdâ+N+Sg+Acc: vuovdâ
    vuovdâ+N+Sg+Ill: vuovdân
    vuovdâ+N+Sg+Loc: vuovdâst
    vuovdâ+N+Sg+Com: vuovdáin
    vuovdâ+N+Sg+Abe: vuovdâttáá
    vuovdâ+N+Ess: vuovdân
    vuovdâ+N+Par: vuovdâd
    vuovdâ+N+Pl+Nom: vuovdah
    vuovdâ+N+Pl+Gen: vuovdâi
    vuovdâ+N+Pl+Acc: vuovdâid
    vuovdâ+N+Pl+Ill: vuovdáid
    vuovdâ+N+Pl+Loc: vuovdâin
    vuovdâ+N+Pl+Com: [vuovdâiguin, vuovdâigijn]
    vuovdâ+N+Pl+Abe: vuovdâittáá

  Noun - čuoškâ:
    čuoškâ+N+Sg+Nom: čuoškâ
    čuoškâ+N+Sg+Gen: čuoškâ
    čuoškâ+N+Sg+Acc: čuoškâ
    čuoškâ+N+Sg+Ill: čuoškân
    čuoškâ+N+Sg+Loc: čuoškâst
    čuoškâ+N+Sg+Com: čuoškáin
    čuoškâ+N+Sg+Abe: čuoškâttáá
    čuoškâ+N+Ess: čuoškân
    čuoškâ+N+Par: čuoškâd
    čuoškâ+N+Pl+Nom: čuoškah
    čuoškâ+N+Pl+Gen: čuoškâi
    čuoškâ+N+Pl+Acc: čuoškâid
    čuoškâ+N+Pl+Ill: čuoškáid
    čuoškâ+N+Pl+Loc: čuoškâin
    čuoškâ+N+Pl+Com: [čuoškâiguin, čuoškâigijn]
    čuoškâ+N+Pl+Abe: čuoškâittáá

  Noun - lievlâ:
    lievlâ+N+Sg+Nom: lievlâ
    lievlâ+N+Sg+Gen: lievlâ
    lievlâ+N+Sg+Acc: lievlâ
    lievlâ+N+Sg+Ill: lievlân
    lievlâ+N+Sg+Loc: lievlâst
    lievlâ+N+Sg+Com: lievláin
    lievlâ+N+Sg+Abe: lievlâttáá
    lievlâ+N+Ess: lievlân
    lievlâ+N+Par: lievlâd
    lievlâ+N+Pl+Nom: lievlah
    lievlâ+N+Pl+Gen: lievlâi
    lievlâ+N+Pl+Acc: lievlâid
    lievlâ+N+Pl+Ill: lievláid
    lievlâ+N+Pl+Loc: lievlâin
    lievlâ+N+Pl+Com: [lievlâiguin, lievlâigijn]
    lievlâ+N+Pl+Abe: lievlâittáá

  Noun - njuhčâ:
    njuhčâ+N+Sg+Nom: njuhčâ
    njuhčâ+N+Sg+Gen: njuuvčâ
    njuhčâ+N+Sg+Acc: njuuvčâ
    njuhčâ+N+Sg+Ill: njuuhčân
    njuhčâ+N+Sg+Loc: njuuvčâst
    njuhčâ+N+Sg+Com: njuvččáin
    njuhčâ+N+Sg+Abe: njuvčâttáá
    njuhčâ+N+Ess: njuhčân
    njuhčâ+N+Par: njuhčâd
    njuhčâ+N+Pl+Nom: njuuvčah
    njuhčâ+N+Pl+Gen: [njuuvčâi, njuvčâi]
    njuhčâ+N+Pl+Acc: njuuvčâid
    njuhčâ+N+Pl+Ill: njuvččáid
    njuhčâ+N+Pl+Loc: njuuvčâin
    njuhčâ+N+Pl+Com: [njuvčâiguin, njuvčâigijn]
    njuhčâ+N+Pl+Abe: njuvčâittáá

  Noun - kiksâ:
    kiksâ+N+Sg+Nom: kiksâ
    kiksâ+N+Sg+Gen: kiivsâ
    kiksâ+N+Sg+Acc: kiivsâ
    kiksâ+N+Sg+Ill: kiiksân
    kiksâ+N+Sg+Loc: kiivsâst
    kiksâ+N+Sg+Com: kivssáin
    kiksâ+N+Sg+Abe: kivsâttáá
    kiksâ+N+Ess: kiksân
    kiksâ+N+Par: kiksâd
    kiksâ+N+Pl+Nom: kiivsah
    kiksâ+N+Pl+Gen: [kiivsâi, kivsâi]
    kiksâ+N+Pl+Acc: kiivsâid
    kiksâ+N+Pl+Ill: kivssáid
    kiksâ+N+Pl+Loc: kiivsâin
    kiksâ+N+Pl+Com: [kivsâiguin, kivsâigijn]
    kiksâ+N+Pl+Abe: kivsâittáá

  Noun - lahcâ:
    lahcâ+N+Sg+Nom: lahcâ
    lahcâ+N+Sg+Gen: laavcâ
    lahcâ+N+Sg+Acc: laavcâ
    lahcâ+N+Sg+Ill: laahcân
    lahcâ+N+Sg+Loc: laavcâst
    lahcâ+N+Sg+Com: lavccáin
    lahcâ+N+Sg+Abe: lavcâttáá
    lahcâ+N+Ess: lahcân
    lahcâ+N+Par: lahcâd
    lahcâ+N+Pl+Nom: laavcah
    lahcâ+N+Pl+Gen: [laavcâi, lavcâi]
    lahcâ+N+Pl+Acc: laavcâid
    lahcâ+N+Pl+Ill: lavccáid
    lahcâ+N+Pl+Loc: laavcâin
    lahcâ+N+Pl+Com: [lavcâiguin, lavcâigijn]
    lahcâ+N+Pl+Abe: lavcâittáá
    
  Noun - tekstâ:
    tekstâ+N+Sg+Nom: tekstâ
    tekstâ+N+Sg+Gen: teevstâ
    tekstâ+N+Sg+Acc: teevstâ
    tekstâ+N+Sg+Ill: teekstân
    tekstâ+N+Sg+Loc: teevstâst
    tekstâ+N+Sg+Com: tevstáin
    tekstâ+N+Sg+Abe: tevstâttáá
    tekstâ+N+Ess: tekstân
    tekstâ+N+Par: tekstâd
    tekstâ+N+Pl+Nom: teevstah
    tekstâ+N+Pl+Gen: [teevstâi, tevstâi]
    tekstâ+N+Pl+Acc: teevstâid
    tekstâ+N+Pl+Ill: tevstáid
    tekstâ+N+Pl+Loc: teevstâin
    tekstâ+N+Pl+Com: [tevstâiguin, tevstâigijn]
    tekstâ+N+Pl+Abe: tevstâittáá

